【裁判字號】    97,審訴,3244
【裁判日期】    971201
【裁判案由】    毒品危害防制條例
【裁判全文】
臺灣高雄地方法院宣示判決筆錄        97年度審訴字第3244號
                                    97年度審訴字第4539號
公  訴  人  臺灣高雄地方法院檢察署檢察官
被      告  甲○○
指定辯護人  本院公設辯護人黃文德
上列被告因97年度審訴字第3244、4539號毒品危害防制條例案件
，經檢察官分別提起公訴（起訴案號：臺灣高雄地方法院檢察署
檢察官97年度毒偵字第5063、8004號），本院合併審理並由合議
庭裁定由受命法官獨任行簡式審判程序，復經檢察官聲請法院改
依協商程序而為判決，本院認為適當進行協商判決程序，於中華
民國97年12月1 日上午10時在本院刑事第十四法庭宣示判決，以
代判決書，出席職員如下：
        法  官  莊珮吟
        書記官  黃勤涵
        通  譯  陳達光
法官起立朗讀判決主文、犯罪事實要旨、處罰條文、附記事項，
及告以上訴限制、期間並提出上訴狀之法院，且諭知記載其內容
：
一、主文：
    甲○○施用第一級毒品，處有期徒刑柒月。又施用第二級毒
    品，處有期徒刑月；扣案如附表編號1 所示之物，沒收銷
    燬之。又施用第一級毒品，處有期徒刑柒月；扣案如附表編
    號2 所示之物，沒收銷燬之；扣案如附表編號4 至6 所示之
    物，均沒收。又施用第二級毒品，處有期徒刑月；扣案如
    附表編號3 所示之物，沒收銷燬之。應執行有期徒刑壹年肆
    月；扣案如附表編號1 至3 所示之物，均沒收銷燬之；扣案
    如附表編號4 至6 所示之物，均沒收。
二、犯罪事實要旨：
    甲○○前因施用毒品案件，經送觀察、勒戒後，因無繼續施
    用傾向，於民國94年6 月22日執行完畢釋放。復因施用第二
    級毒品案件，經法院判處有期徒刑6 月確定，且於95年10月
    16日易科罰金執行完畢；惟該案嗣與甲○○另所犯施用第一
    級毒品、經法院於97年6 月11日判處有期徒刑6 月並減為有
    期徒刑3 月之案件，因合於刑法第53、51條規定，經法院適
    用中華民國九十六年罪犯減刑條例減為有期徒刑3 月後，再
    將2 罪合併定其應執行之刑為有期徒刑5 月，甫於97年9 月
    26日易科罰金執行完畢（執行完畢之時間點在本案時間點之
    前，不構成累犯）。詎不知悔改，猶分別為下述犯行：
(一)各基於施用第一、二級毒品之犯意，於97年6 月16日某2 時
    點，在高雄市某遊樂場外，分別以點菸、燒烤方式，施用第
    一級毒品海洛因及第二級毒品甲基安非他命各1 次。嗣為警
    於97年6 月17日3 時0 分許，在高雄市○○區○○路與南屏
    路口查獲，並當場扣得附表編號1 所示之甲基安非他命。
(二)另萌施用第一、二級毒品之犯意，於97年8 月27日2 時許，
    在高雄市前鎮區某超商外，分別以點菸、燒烤方式，施用第
    一級毒品海洛因及第二級毒品甲基安非他命各1 次。嗣為警
    於97年8 月27日14時30分許，持搜索票前往甲○○位於高雄
    市○○區○○街128 巷11號3 樓之2 住所執行搜索查獲，並
    當場扣得附表編號2 至7 所示之物。
三、處罰條文：
    毒品危害防制條例第10條第1 項、第2 項、第18條第1 項前
    段，刑法第11條、第38條第1 項第2 款、第3 項、第51條第
    5 款、第9 款。
四、附記事項：
    無。
五、協商判決除有刑事訴訟法第454 條之4 第1 項第1 款於本訊
    問程序終結前，被告撤銷協商合意或檢察官撤回協商聲請者
    ；第2 款被告協商之意思非出於自由意志者；第4 款被告所
    犯之罪非第455 條之2 第1 項所定得以協商判決者；第6 款
    被告有其他較重之裁判上一罪之犯罪事實者；第7 款法院認
    應諭知免刑或免訴、不受理者情形之一，及違反同條第2 項
    「法院應於協商合意範圍內為判決；法院為協商判決所科之
    刑，以宣告緩刑或2 年以下有期徒刑、拘役或罰金為限」之
    規定者外，不得上訴。
六、如有前述得上訴情形而不服本判決，得自收受判決（即以本
    宣示判決筆錄代之）送達之日起10日內，向本院提出上訴書
    狀，並應敘述具體理由，如未敘述上訴理由者，應於上訴期
    間屆滿後20日內補提理由書狀於本院（均須按他造當事人之
    人數附繕本）「切勿逕送上級法院」。
中    華    民    國    97    年    12    月    1     日
                  臺灣高雄地方法院刑事第七庭
                              書記官  黃勤涵
                              法  官  莊珮吟
以上正本證明與原本無異。
如不服本判決應於收受本判決後10日內向本院提出上訴書狀，並
應敘述具體理由，如未敘述上訴理由者，應於上訴期間屆滿後20
日內補提理由書狀於本院（均須按他造當事人之人數附繕本）「
切勿逕送上級法院」。
中    華    民    國    97    年    12    月    1     日
                              書記官  黃勤涵
┌─────────────────────────────────────────┐
│附表：                                                                            │
├─┬──────┬───┬────────────────────────────┤
│  │扣押物品名稱│數  量│備                                                    註│
├─┼──────┼───┼────────────────────────────┤
│1 │甲基安非他命│壹  包│含包裝袋，驗前淨重零點柒捌玖公克，驗後淨重零點柒捌柒公克│
├─┼──────┼───┼────────────────────────────┤
│2 │海洛因      │壹  包│含包裝袋，驗前淨重零點陸陸公克，驗後淨重零點陸伍貳公克│
├─┼──────┼───┼────────────────────────────┤
│3 │甲基安非他命│壹  包│含包裝袋，驗前淨重零點柒捌公克，驗後淨重零點柒捌壹公克│
├─┼──────┼───┼────────────────────────────┤
│4 │使用過夾鏈袋│壹  只│甲○○所有，供犯施用第一級毒品海洛因所用之物            │
├─┼──────┼───┼────────────────────────────┤
│5 │分裝吸管    │壹  支│同上                                                    │
├─┼──────┼───┼────────────────────────────┤
│6 │空夾鏈袋    │貳拾只│甲○○所有，預備供犯施用第一級毒品海洛因所用之物        │
├─┼──────┼───┼────────────────────────────┤
│7 │電子磅秤    │壹  臺│甲○○所有惟尚無明確證據顯示與施用第一、二級毒品犯行相關│
└─┴──────┴───┴────────────────────────────┘
◎附錄本案所犯法條：
《毒品危害防制條例第10條》
施用第一級毒品者，處6 月以上5 年以下有期徒刑。
施用第二級毒品者，處3 年以下有期徒刑。


司法院資訊處製作；財團法人民間司法改革基金會備份。
